臺灣高等法院刑事判決
109年度上訴字第1418號
上  訴  人  臺灣臺北地方檢察署檢察官
上  訴  人  
即  被  告  鄭子安





被      告  謝丞飛


上列上訴人等因被告等詐欺等案件，不服臺灣臺北地方法院108
年度訴字第94號，中華民國108年12月26日第一審判決（起訴案
號：臺灣臺北地方檢察署106年度偵字第21336號），提起上訴，
本院判決如下：
    主  文
原判決關於鄭子安部份撤銷。
鄭子安犯如附表一所示之罪，各處如附表一「宣告罪刑」欄所示
之刑。應執行有期徒刑參年玖月。未扣案犯罪所得新臺幣參仟元
沒收之，於全部或一部不能沒收或不宜執行沒收時，追徵其價額
。 
其他上訴駁回。
    事  實
一、鄭子安（原名鄭淇勻）、王麒凱（經臺灣臺北地方法院以10
    8年度訴字第94號判決判處有罪確定）分別於民國106年5月
    下旬某日、同年4月間某日參與由侯捷翔（所涉詐欺部分，
    經檢察官以106年度偵字第20614號、第21336號向臺灣臺北
    地方法院追加起訴，現由該院以107年度訴字第335號案件審
    理中）、楊文豪（所涉詐欺部分，由臺灣臺北地方法院以10
    8年度訴字第316號案件審理中）、宋威廉（所涉詐欺犯行部
    分由檢察官另案偵辦中，且就如附表一編號7部分之詐欺犯
    行，業經臺灣新北地方法院以107年度審易字第2147號判決
    判處有罪確定），與不詳真實姓名、年籍、綽號「龍哥」、
    易信通訊軟體暱稱為「越挫越勇」（亦為「叫我阿勇啊!」
    、「我是阿強!!」，微信通訊軟體暱稱則為「波哥」，下統
    稱暱稱「越挫越勇」），及易信通訊軟體暱稱「山豹」、「
    阿甫」、「阿飛」等成年成員組成以實施詐術為手段，具有
    持續性、牟利性之有結構性詐欺集團組織，其中分工為：侯
    捷翔擔任幹部，負責收取車手提領之詐騙款項，並協助修正
    車手取款流程；鄭子安則擔任取簿車手，負責收取及放置詐
    騙帳戶提款卡；王麒凱、楊文豪、宋威廉則擔任取款車手，
    負責持提款卡提領詐騙款項，再繳回詐欺集團。渠等意圖為
    自己不法之所有，基於三人以上共同犯詐欺取財及隱匿特定
    犯罪所得之去向、所在之犯意聯絡，由詐欺集團某不詳之成
    年成員先以如附表一「詐騙時間及方式」欄所示之時間及方
    式，分向如附表一「告訴人/被害人」欄所示之人施用詐術
    ，致彼等因而陷於錯誤而依該詐欺集團成年成員之指示，分
    別於如附表一「匯款時間」欄所示之時間各將如附表一「匯
    款金額」欄所示金錢匯至詐欺集團指示之如附表一「匯入帳
    戶」欄所示之詐騙集團所控制之他人金融機構帳戶（下稱詐
    騙帳戶）內。鄭子安依暱稱「越挫越勇」之成年成員之指示
    收取詐騙帳戶之提款卡及密碼並放置在指定處所，再分由王
    麒凱、楊文豪、宋威廉依暱稱「越挫越勇」或「山豹」之成
    年成員指示至鄭子安放置之處所拿取詐騙帳戶之提款卡、密
    碼後，以如附表一「取款過程」欄所示之方式提領款項，再
    放置在暱稱「越挫越勇」或「山豹」之成年成員所指示之處
    所，以此方式將詐欺款項繳回該詐欺集團，嗣經警循線查悉
    上情。
二、案經方耀億、簡秀紋、許晉綸、林淑惠、陳品卉、吳明智、
    陳麗月、高致傑、黃靖平、歐柏均訴由臺北市政府警察局刑
    事警察大隊報請臺灣臺北地方檢察署檢察官偵查起訴。 
    理  由
壹、證據能力部分
一、本案有罪部份，認定事實所引用屬於傳聞證據之供述證據部
    分，檢察官及被告鄭子安於本院準備期日、審理程序均不爭
    執其證據能力（見本院卷第60第92頁至第95頁、第61頁），
    且本院審酌該等證據資料製作時之情況，並無違法不當及證
    明力明顯過低之情況，認為以之做為證據應屬適當，故依刑
    事訴訟法第159條之5第1項規定，均有證據能力。
二、又本案有罪部份，認定事實所引用之非供述證據，並無證據
    證明係公務員違背法定程序所取得，是依刑事訴訟法第158
    條之4反面解釋，認均得為證據。　　　　　　
貳、有罪部分
一、上開事實，業據被告鄭子安於偵查、原審及本院審理時，均
    坦承不諱（見臺灣臺北地方檢察署106年度偵字第21336號卷
    一，下稱偵卷一第23頁至第24頁反面；偵卷二第72頁反面至
    第73頁；臺灣臺北地方法院107年度審訴字第1250號卷，下
    稱原審審訴卷第115頁至第117頁；臺灣臺北地方法院108年
    度訴字第94號卷一，下稱原審卷一第87頁至第92頁；原審卷
    二第251頁至第253頁；原審卷三第60頁至第62頁；本院卷第
    168頁、第278頁），且核與證人即同案被告王麒凱於偵查及
    原審中（見偵卷一第16頁至第18頁、第224頁；偵卷二第72
    頁反面；原審卷一第195頁至第198頁、第371頁至第378頁；
    原審卷二第153頁至第155頁；原審卷三第60頁至62頁）、侯
    捷翔於警詢中及偵查時（見偵卷一第6頁至第9頁、第225頁
    ）、楊文豪於警詢中（見偵卷一第19頁至第21頁）、宋威廉
    於警詢中、原審審理中及另案偵、審中（見偵卷一第41頁、
    第42頁至第45頁；原審卷三第17頁至第23頁；臺灣新北地方
    檢察署107年度偵字第14677號卷第18頁至第21頁、第129頁
    至第131頁；臺灣新北地方法院107年度審易字第2147號卷第
    55頁、第59頁至第63頁；臺灣臺北地方檢察署106年度偵字
    第15355號卷一第45頁至第46頁；臺灣臺北地方檢察署106年
    度偵字第16529號卷第71頁至第76頁；臺灣臺北地方檢察署1
    06年度偵字第22410號卷第6頁至第8頁；臺灣士林地方檢察
    署106年度偵字第15265號卷第4頁至第9頁；臺灣士林地方檢
    察署106年度偵字第14440號卷第4頁至第13頁；臺灣士林地
    方檢察署106年度偵字第11010號卷第7頁至第13頁；臺灣士
    林地方檢察署106偵年度偵字第12437號卷第6頁至第13頁）
    分別所為之證述大致相符，並有如附表一「證據名稱及出處
    」欄所示之各項證據在卷可稽，是被告鄭子安之任意性自白
    ，堪認與事實相符，應予採信。綜上，本案事證明確，被告
    鄭子安之犯行足堪認定，應予依法論科。
二、論罪科刑部分：
（一）按行為人以一參與詐欺犯罪組織，並分工加重詐欺行為，
      同時觸犯參與犯罪組織罪及加重詐欺取財罪，雖其參與犯
      罪組織之時、地與加重詐欺取財之時、地，在自然意義上
      非完全一致，然二者仍有部分合致，且犯罪目的單一，依
      一般社會通念，認應評價為一罪方符合刑罰公平原則，應
      屬想像競合犯，如予數罪併罰，反有過度評價之疑，實與
      人民法律感情不相契合。又加重詐欺罪係侵害個人財產法
      益之犯罪，其罪數計算，以被害人數、被害次數之多寡，
      決定其犯罪之罪數；核與參與犯罪組織罪之侵害社會法益
      ，因應以行為人所侵害之社會全體利益為準據，認定係成
      立一個犯罪行為，有所不同。是以倘若行為人於參與犯罪
      組織之繼續中，先後加重詐欺數人財物，因行為人僅為一
      參與組織行為，侵害一社會法益，應僅就首次犯行論以參
      與犯罪組織罪及加重詐欺罪之想像競合犯，而其後之犯行
      ，乃為其參與組織之繼續行為，為避免重複評價，當無從
      將一參與犯罪組織行為割裂再另論一參與犯罪組織罪，而
      與其後所犯加重詐欺罪從一重論處之餘地（最高法院107
      年度台上字第1066號判決意旨參照）。經查，本案詐騙集
      團，係由3人以上所組成，以施用詐術為其手段，且組成
      之目的即在向被害人詐取金錢，具有牟利性；又其所屬成
      員自106年5月間至106年7月間多次實施犯行，亦具有持續
      性。又該詐騙集團係由成員以電話方式詐騙被害人，致被
      害人陷於錯誤，而將款項匯入指定帳戶，而由車手前往銀
      行、郵局、ATM提領詐欺所得款項後放置在指定處所，以
      此方式將詐得款項交付本案詐騙集團之上游成員以朋分贓
      款，足見本案詐騙集團之任務分工細密，犯罪計畫周詳，
      顯非為立即實施犯罪而隨意組成，而屬「有結構性組織」
      無訛。職是，本案詐欺集團確屬組織犯罪防制條例第2條
      第1項所稱之犯罪組織。又被告鄭子安於106年5月下旬某
      日起，加入本案詐欺集團，且為如附表一編號1所示之收
      取及放置詐騙帳戶提款卡行為，已屬組織犯罪防制條例第
      3條第1項後段之參與犯罪組織行為，故被告鄭子安應就其
      如事實欄一所示首次參與詐欺取財之行為，論以參與犯罪
      組織罪。
（二）次按洗錢防制法業於105年12月28日修正公布，並於106年
      6月28日生效施行。修正前該法將洗錢行為區分為將自己
      犯罪所得加以漂白之「為自己洗錢」及明知是非法資金，
      卻仍為犯罪行為人漂白黑錢之「為他人洗錢」兩種犯罪態
      樣，且依其不同之犯罪態樣，分別規定不同之法定刑度。
      惟洗錢犯罪本質在於影響合法資本市場並阻撓偵查，不因
      為自己或為他人洗錢而有差異，且洗錢之行為包含處置（
      即將犯罪所得直接予以處理）、多層化（即為使偵查機關
      難以追查金流狀況，以迂迴層轉、化整為零之多層化包裝
      方式，掩飾或隱匿特定犯罪所得）及整合（即收受、持有
      或使用他人犯罪所得，使該犯罪所得披上合法之外衣，回
      歸正常金融體系）等各階段行為，其模式不祇一端，上開
      為自己或為他人洗錢之二分法，不僅無助於洗錢之追訴，
      且徒增實務事實認定及論罪科刑之困擾。故而為澈底打擊
      洗錢犯罪，新法乃依照國際防制洗錢金融行動工作組織（
      Financial Action Task Force，下稱FATF）40項建議之
      第3項建議，並參採聯合國禁止非法販運麻醉藥品和精神
      藥物公約及聯合國打擊跨國有組織犯罪公約之洗錢行為定
      義，將洗錢行為之處置、多層化及整合等各階段，全部納
      為洗錢行為，而修正本法第2條規定為：「本法所稱洗錢
      ，指下列行為：一、意圖掩飾或隱匿特定犯罪所得來源，
      或使他人逃避刑事追訴，而移轉或變更特定犯罪所得。二
      、掩飾或隱匿特定犯罪所得之本質、來源、去向、所在、
      所有權、處分權或其他權益者。三、收受、持有或使用他
      人之特定犯罪所得。」以求與國際規範接軌。又因舊法第
      3條所規範洗錢犯罪之前置犯罪門檻，除該條所列舉特定
      嚴重危害社會治安及經濟秩序之犯罪暨部分犯罪如刑法業
      務侵占等罪犯罪所得金額須在新臺幣（下同）5百萬元以
      上者外，限定於法定最輕本刑為5年以上有期徒刑以上刑
      之「重大犯罪」，是洗錢行為必須以犯上述之罪所得財物
      或財產上利益為犯罪客體，始成立洗錢罪，過度限縮洗錢
      犯罪成立之可能，亦模糊前置犯罪僅在對於不法金流進行
      不法原因之聯結而已，造成洗錢犯罪成立門檻過高，洗錢
      犯罪難以追訴。故修正後之新法參考FATF建議，就其中採
      取門檻式規範者，明定為最輕本刑為6個月以上有期徒刑
      之罪，並將「重大犯罪」之用語，修正為「特定犯罪」；
      另增列未為最輕本刑為6個月以上有期徒刑之罪所涵括之
      違反商標法等罪，且刪除有關犯罪所得金額須在5百萬元
      以上者，始得列入前置犯罪之限制規定，以提高洗錢犯罪
      追訴之可能性。從而新法第14條第1項所規範之一般洗錢
      罪，必須有第3條規定之前置特定犯罪作為聯結，始能成
      立。然洗錢犯罪之偵辦在具體個案中經常祇見可疑金流，
      未必瞭解可疑金流所由來之犯罪行為，倘所有之洗錢犯罪
      皆須可疑金流所由來之犯罪行為已經判決有罪確定，始得
      進一步偵辦處罰，則對於欠缺積極事證足以認定確有前置
      犯罪，卻已明顯違反洗錢防制規定之可疑金流，即無法處
      理。故而新法乃參考澳洲刑法立法例，增訂特殊洗錢罪，
      於第15條第1項規定：「收受、持有或使用之財物或財產
      上利益，有下列情形之一，而無合理來源且與收入顯不相
      當者，處6月以上5年以下有期徒刑，得併科新臺幣5百萬
      元以下罰金：一、冒名或以假名向金融機構申請開立帳戶
      。二、以不正方法取得他人向金融機構申請開立之帳戶。
      三、規避第7條至第10條所定洗錢防制程序。」從而特殊
      洗錢罪之成立，不以查有前置犯罪之情形為要件，但必須
      其收受、持有或使用之財物或財產上利益，無合理來源並
      與收入顯不相當，且其財物或財產上利益之取得必須符合
      上開列舉之三種類型者為限。易言之，第15條之特殊洗錢
      罪，係在無法證明前置犯罪之特定不法所得，而未能依第
      14條之一般洗錢罪論處時，始予適用。倘能證明人頭帳戶
      內之資金係前置之特定犯罪所得，即應逕以一般洗錢罪論
      處，自無適用特殊洗錢罪之餘地。例如詐欺集團向被害人
      施用詐術後，為隱匿其詐欺所得財物之去向，而令被害人
      將其款項轉入該集團所持有、使用之人頭帳戶，並由該集
      團所屬之車手前往提領詐欺所得款項得逞，檢察官如能證
      明該帳戶內之資金係本案詐欺之特定犯罪所得，即已該當
      於新法第14條第1項之一般洗錢罪；至若無法將人頭帳戶
      內可疑資金與本案詐欺犯罪聯結，而不該當第2條洗錢行
      為之要件，當無從依第14條第1項之一般洗錢罪論處，僅
      能論以第15條第1項之特殊洗錢罪。另過去實務認為，行
      為人對犯特定犯罪所得之財物或利益作直接使用或消費之
      處分行為，或僅將自己犯罪所得財物交予其他共同正犯，
      祇屬犯罪後處分贓物之行為，非本條例所規範之洗錢行為
      ，惟依新法規定，倘行為人意圖掩飾或隱匿特定犯罪所得
      來源，而將特定犯罪所得直接消費處分，甚或交予其他共
      同正犯，而由共同正犯以虛假交易外觀掩飾不法金流移動
      ，即難認單純犯罪後處分贓物之行為，應仍構成新法第2
      條第1或2款之洗錢行為(本院暨所屬法院108年法律座談會
      刑事類提案第12號研討結果要旨、最高法院108年度台上
      字第1744號判決要旨參照)。經查，被告鄭子安加入詐欺
      集團擔任取簿之車手，其明知該集團所交付之詐騙帳戶之
      提款卡係以不正方法取得，仍依暱稱「越挫越勇」之成年
      成員之指示收取詐騙帳戶之提款卡及密碼，並放置在指定
      處所，再分由同案被告王麒凱、楊文豪、宋威廉依暱稱「
      越挫越勇」或「山豹」之成年成員指示至被告鄭子安放置
      之處所拿取詐騙帳戶之提款卡、密碼後，持以提領詐得款
      項，是被告鄭子安所為顯係掩飾不法所得之去向、所在，
      揆諸前開說明，要與洗錢防制法第14條第1項之要件相合
      。　　
（三）核被告鄭子安就如附表一編號1部分（即其參與該詐欺集
      團後首次參與詐欺取財），係犯組織犯罪防制條例第3條
      第1項後段之參與犯罪組織罪、刑法第339條之4第1項第2
      款之三人以上共同詐欺取財罪及洗錢防制法第14條第1項
      之洗錢罪；就如附表一編號2至13部份，均係犯刑法第339
       條之4第1項第2款之三人以上共同詐欺取財罪及洗錢防制
      法第14條第1項之洗錢罪。
（四）被告鄭子安與如附表一「涉案取簿及提領車手」欄所示之
      同案被告王麒凱、宋威廉、楊文豪及暱稱「越挫越勇」、
      「山豹」、「阿甫」、「阿飛」等詐欺集團成年成員及渠
      等所屬詐騙集團成員間，就上開犯行均有犯意聯絡及行為
      分擔，應論以共同正犯。且因被告如附表一所示各罪之實
      行行為有部分合致，均屬一行為觸犯數罪名之想像競合犯
      ，應從一重各論以三人以上共同詐欺取財罪。又被告所犯
      如附表一所示各罪間，犯意各別、行為互殊，應予分論併
      罰。
（五）按偵查及審判中均自白者，減輕其刑，組織犯罪防制條例
      第8條第1項後段及洗錢防制法第16條第2項分別定有明文
      。然按刑罰評價對象，乃行為本身；想像競合犯係一行為
      觸犯數罪名，為避免對同一對象過度及重複評價，刑法第
      55條前段規定「從一重處斷」。又刑法第33條及第35條僅
      就刑罰之主刑，定有輕重比較標準，因此上揭「從一重處
      斷」，僅限於「主刑」，法院應於較重罪名之法定刑度內
      ，量處適當刑罰（最高法院108年度台上大字第2306號裁
      定意旨參照）。經查，被告鄭子安如附表一編號1所示部
      份，所犯組織犯罪防制條例第3條第1項前段之參與犯罪組
      織罪；洗錢防制法第14條第1 項、第2條之洗錢罪；刑法
      第339條之4第1項第2款之三人以上共同詐欺取財罪各罪，
      及如附表一編號2至13所示部份，所犯洗錢防制法第14條
      第1項、第2條之洗錢罪；刑法第339條之4第1項第2款之三
      人以上共同詐欺取財罪各罪，既均為一行為觸犯數罪名之
      想像競合犯，均從一重論以三人以上共同詐欺取財罪，則
      本院自應在刑法第339條之4第1項第2款之三人以上共同詐
      欺取財罪之法定刑度內，量處刑罰即足，是雖被告鄭子安
      就其自106年5月下旬某日起，參與三人以上以詐術為手段
      ，具有持續性、牟利性之結構性詐欺集團組織，並負責依
      暱稱「越挫越勇」之成年成員之指示收取詐騙帳戶之提款
      卡及密碼，並放置在指定處所，供同案被告王麒凱、楊文
      豪、宋威廉依暱稱「越挫越勇」或「山豹」之成年成員指
      示拿取詐騙帳戶之提款卡、密碼後，持以提領詐得款項等
      工作，而共同實施加重詐欺犯行等事實，於偵訊及原審審
      理時均坦承不諱，但依據前開說明，並無庸依據組織犯罪
      防制條例第8條第1項後段及洗錢防制法第16條第2項規定
      ，就較輕之參與犯罪組織罪或洗錢罪，予以減輕其刑，特
      此敘明。
三、上訴之判斷
（一）原審認被告罪證明確，而予依法論科，固非無見。惟查：
    1.被告如附表一所示行為，另均已成立洗錢防制法第14條第
      1項之洗錢罪，並在如附表一編號1部份，與已起訴之共同
      加重詐欺行為及參與犯罪組織罪；在如附表一編號2至13
      部份，與已起訴之共同加重詐欺行為，各有裁判上一罪關
      係，原判決漏未論以被告如附表一所示各行為亦均成立違
      反洗錢防制法之洗錢罪，實有未洽。
    2.原審判決認就被告雖涉犯參與犯罪組織罪，但因想像競合
      從一重依刑法加重詐欺罪處斷之結果，自無從割裂而適用
      組織犯罪條例之規定諭知強制工作，然與本院衡量各情後
      ，認被告雖有參與犯罪組織罪之犯行，但尚無宣告強制工
      作之必要（如後述），結論雖屬相同，但立論不同，就原
      審此部分予以修正補充。
　　3.原判決論罪科刑部份（一）4部份，並未將簡均翰、簡文
      哲2人列為共同正犯，且簡均翰、簡文哲2人亦均非如附表
      一「涉案取簿及停領車手」欄所示之提領車手，但原判決
      事實欄卻將簡均翰、簡文哲列為與被告鄭子安有犯意聯絡
      ，負責提領如附表一所示各被害人匯入款項之提款車手，
      實有矛盾之處。
（二）被告鄭子安上訴意旨略以：不服判決過重，被告鄭子安已
      經和部份被害人和解，且有心賠償，是被告鄭子安已知悔
      改，請求從輕量刑云云。然查，原判決業已斟酌被告鄭子
      安坦承犯行，已知悔悟之犯後態度，與被告犯行之可非難
      性，被告實際獲利程度、告訴人所受損害之程度、已與告
      訴人陳麗月、高致傑達成和解，但尚未賠償，及其素行、
      犯罪動機、智識程度、職業、家庭經濟狀況等一切情形，
      而就刑法第57條各款之科刑審酌事由予以衡量在案，是原
      審本於其裁量職權，並無量刑過重或違反比例原則、罪刑
      相當原則之情，故被告鄭子安之上訴，均無理由。惟原判
      決既有上揭可議之處，自屬無可維持，應由本院將原判決
      鄭子安部分撤銷改判，另為適法之諭知。　
四、科刑及沒收部份　　　
（一）爰以行為人之責任為基礎，審酌被告鄭子安正值青壯，不
      思以自身努力賺取金錢，竟為貪圖不法利益，即參與詐欺
      集團犯罪組織，負責依暱稱「越挫越勇」之成年成員之指
      示收取詐騙帳戶之提款卡及密碼並放置在指定處所，再分
      由另案被告王麒凱、楊文豪、宋威廉依暱稱「越挫越勇」
      或「山豹」之成年成員指示拿取詐騙帳戶之提款卡、密碼
      後，提領詐欺所得款項，再放置在「越挫越勇」或「山豹
      」之成年成員指示之處所，以此方式將詐欺款項繳回該詐
      欺集團，而對社會造成更大危害，復製造金流斷點，致檢
      警機關就詐欺所得之去向追查不易，所為實屬不當，然被
      告鄭子安於犯罪後於偵查及原審審理時尚能坦承犯行，知
      所悔悟，是其犯後態度非劣，且於原審即與告訴人陳麗月
      、高致傑達成和解，有和解筆錄2紙在卷可稽（見原審卷
      一第354頁、第355頁），但尚未開始履行賠償，亦未與其
      餘告訴人或被害人成立和解或為任何賠償，暨被告鄭子安
      所自陳之犯罪動機、高職畢業之智識程度、曾從事調酒師
      之工作、月收入為3萬元，未婚但尚有母親需扶養之家庭
      經濟狀況（見原審卷三第62頁；本院卷第180頁）及被害
      人王維羚、蔡世賢均表示不求償，請求依法判決之意見（
      見原審卷一第343頁、第341頁）等一切情狀，就其所犯之
      罪，改量處如附表一「宣示罪刑」欄所示之刑，並定應執
      行刑如主文欄第二項所示。
（二）又按行為人以一行為觸犯組織犯罪防制條例第3條第1項後
      段之參與犯罪組織罪，及刑法第339條之4第1項第2款之加
      重詐欺取財罪，依刑法第55條前段規定從一重之加重詐欺
      取財罪處斷而為科刑時，於有預防矯治其社會危險性之必
      要，且符合比例原則之範圍內，由法院依組織犯罪防制條
      例第3條第3項規定，一併宣告刑前強制工作（最高法院刑
      事大法庭108年度台上大字第2306號裁定意旨參照）。是
      以，行為人以一行為觸犯組織犯罪防制條例第3條第1項後
      段之參與犯罪組織罪及刑法第339條之4第1項第2款之加重
      詐欺取財罪，依想像競合犯規定，從一重之加重詐欺取財
      罪處斷而為科刑時，因所犯輕罪(參與犯罪組織罪)之刑罰
      以外之法律效果，即組織犯罪防制條例第3條第3項強制工
      作之規定，並未被重罪所吸收，仍應一併適用。惟該條例
      所規定之強制工作，性質上原係對於有犯罪習慣，或因遊
      蕩、懶惰成習而犯罪者，所為之處置，修正後該條例既已
      排除常習性要件，從而，本於法律合憲性解釋原則，依司
      法院釋字第471號關於行為人有無預防矯治其社會危險性
      之必要，及比例原則等與解釋意旨不相衝突之解釋方法，
      為目的性限縮，對犯該條例第3條第1項之參與犯罪組織罪
      者，應視其行為之嚴重性、表現之危險性、對於未來行為
      之期待性，以及所採措施與預防矯治目的所需程度，於有
      預防矯治其社會危險性之必要，且符合比例原則之範圍內
      ，可由法院依該條例第3條第3項規定，一併宣告刑前強制
      工作。經查，被告鄭子安雖加入「越挫越勇」等人所屬具
      有持續性及牟利性等結構性犯罪組織即詐欺集團，而與詐
      騙集團成員共同詐欺告訴人，所為固可非議，惟被告鄭子
      安所為與破壞金融秩序之重大吸金、淘空案件相比，尚難
      認已達嚴重危害社會之程度。又被告鄭子安曾從事調酒師
      等工作，業據被告鄭子安供承在卷（見本院卷第180頁）
      ，顯見被告鄭子安尚知以從事正當工作依憑自身勞力賺取
      金錢收入，即目前難僅憑被告鄭子安所為加重詐欺犯行，
      遽認被告鄭子安已有犯罪習慣。況被告鄭子安係因欠缺正
      確工作觀念而犯加重詐欺犯行，導正其行為、觀念之有效
      方法，應在於提供適當之更生教育及保護、就業機會及社
      會扶助等，並非僅有執行強制工作之保安處分一途，是依
      比例原則，綜合被告鄭子安所表現之危險性及對其未來之
      期待性等情，本院認對被告鄭子安宣告有期徒刑之刑，已
      足認與其犯行之處罰相當，而收儆懲之效，尚難認有再予
      宣告強制工作以預防矯治其社會危險性之必要，爰不另為
      強制工作之諭知，併此敘明。
（三）沒收部分：
    1.按犯罪所得，屬於犯罪行為人者，沒收之；於全部或一部
      不能沒收或不宜執行沒收時，追徵其價額；犯罪所得，包
      括違法行為所得、其變得之物或財產上利益，刑法第38條
      之1第1項前段、第3項、第4項分別定有明文。又犯罪所得
      及追徵之範圍與價額，認定顯有困難時，得以估算認定之
      ，刑法第38條之2第1項前段亦有明定。參諸104年12月30
      日修正公布增訂該規定之立法理由，係考量犯罪所得之範
      圍及價額不具有特定性，且犯罪利得沒收性質上屬類似不
      當得利之衡平措施，非屬刑罰，不適用嚴格證明法則，僅
      需自由證明為已足，為表明合理之證明負擔，並符合實務
      需求，乃賦予法官於個案以估算方式認定犯罪所得及追徵
      之範圍與價額之權限。另2人以上共同犯罪，關於犯罪所
      得之沒收、追繳或追徵，倘個別成員並無犯罪所得，且與
      其他成員對於所得亦無事實上之共同處分權時，同無「利
      得」可資剝奪，特別在集團性或重大經濟、貪污犯罪，不
      法利得龐大，一概採取絕對連帶沒收、追繳或追徵，對未
      受利得之共同正犯顯失公平，從而最高法院104年度第13
      次決議改採沒收或追徵應就各人所分得者為之之見解。又
      所謂各人「所分得」，係指各人「對犯罪所得有事實上之
      處分權限」，法院應視具體個案之實際情形而為認定：倘
      若共同正犯各成員內部間，對於不法利得分配明確時，固
      應依各人實際分配所得沒收；然若共同正犯成員對不法所
      得並無處分權限，其他成員亦無事實上之共同處分權限者
      ，自不予諭知沒收（最高法院104年度台上字第3937號判
      決意旨同此見解）。又按基於「任何人不得保有不法行為
      之獲利」原則，對於因犯罪造成之財產利益不法流動，應
      藉由「沒收犯罪利得」法制，透過類似不當得利之衡平措
      施，使之回歸犯罪發生前的合法財產秩序狀態。從而若被
      害人因犯罪受害所形成之民事請求權實際上已獲全額滿足
      ，行為人亦不再享有因犯罪取得之財產利益，則犯罪利得
      沒收之規範目的已經實現，自無庸宣告犯罪利得沒收、追
      徵。惟若被害人就全部受害數額與行為人成立調（和）解
      ，然實際上僅部分受償者，其能否確實履行償付完畢既未
      確定，縱被害人日後可循民事強制執行程序保障權益，因
      刑事訴訟事實審判決前，尚未實際全數受償，該犯罪前之
      合法財產秩序狀態顯未因調（和）解完全回復，行為人犯
      罪利得復未全數澈底剝奪，則法院對於扣除已實際給付部
      分外之其餘犯罪所得，仍應諭知沒收、追徵，由被害人另
      依刑事訴訟法第473 條規定聲請發還，方為衡平（最高法
      院107年度台上字第3837號判決意旨參照）。
    2.經查，如附表一「匯款金額」欄所示告訴人及被害人匯入
      本案詐騙集團可支配詐騙帳戶內之款項，固屬本案詐欺集
      團之犯罪所得，惟查無具體事證足資認定被告鄭子安就該
      等詐得款項之實際分配方式，以及其有事實上處分權限之
      款項為何等節，是此部分犯罪所得及追徵範圍與價額之認
      定顯有困難。進而，被告鄭子安既已自陳：本案所得係以
      每天500元計算等語（見原審卷一第91頁），爰依刑法第3
      8條之2第1項規定，以如附表一所示詐得金錢之提領日數
      為估算基礎，可知如附表一編號1至3、4至5、6至9、10、
      11至13之本案加重詐欺犯行，分別係於106年5月23日、5
      月24日、6月26日、6月27日、7月5日、7月10日所匯入及
      遭提領，則被告鄭子安於上開6日各可獲得500元之所得，
      故認定被告鄭子安共獲有3,000元（計算式：500×6＝3,000
      元）之犯罪所得。又被告鄭子安之犯罪所得並未扣案，應
      依刑法第38條之1第1項前段、第3項規定，就未扣案之3,0
      00元犯罪所得宣告沒收，並於全部或一部不能沒收或不宜
      執行沒收時，均追徵其價額。此外，被告鄭子安雖於原審
      已與告訴人陳麗月、高致傑達成和解，惟均未將民事賠償
      調解金額給付予前揭告訴人，即未達沒收制度剝奪被告犯
      罪利得之立法目的，故將被告鄭子安之犯罪所得予以宣告
      沒收或追徵，並無過苛之虞，附此敘明。
五、不另為無罪諭知部分：
（一）公訴意旨雖另認被告鄭子安就如附表二所示部分，亦涉犯
      刑法第339條之4第1項第2款之加重詐欺取財罪等罪嫌，並
      以被告鄭子安之供述及附表一證據出處欄之證據為主要論
      據。
（二）經查，如附表一「證據出處」欄所示之供述及非供述證據
      ，僅能證明詐欺集團某不詳之成年成員先以如附表二「詐
      騙時間及方式」欄所示之時間及方式，分向如附表二「告
      訴人/被害人」欄所示之人施用詐術，致彼等因而陷於錯
      誤而依該詐欺集團成年成員之指示，分別各將如附表二「
      匯款金額」欄所示金錢匯至詐欺集團指示之如附表二「匯
      入帳戶」欄所示之帳戶內（有部分係詐得點數卡之序號、
      密碼），惟現存之事證尚無從據以判斷如附表二「匯入帳
      戶」欄所示帳戶內之詐騙款項究係由何人所提領等情形，
      況本案承辦員警蔡志明亦明確表示：附表二部分非其偵辦
      範圍等語，亦有臺灣臺北地方法院公務電話紀錄1紙可佐
      （見原審卷二第365頁），自不足認被告鄭子安有將如附
      表二「匯入帳戶」欄所示之詐騙帳戶提款卡放置交由同案
      被告王麒凱、楊文豪或宋威廉所提領，更不足推認被告鄭
      子安就附表二部分之加重詐欺犯行，與詐欺集團成年成員
      間有犯意聯絡、行為分擔。
（三）綜前，雖被告鄭子安就如附表二所示之犯行陳稱：沒有記
      得太清楚，但若我有去的話，我就承認等語（見本院卷第
      278頁），但卷內現存之證據或如附表一「證據出處」欄
      之證據均無從作為被告鄭子安就此部分亦涉犯加重詐欺取
      財等罪嫌之佐證，故實難認檢察官已提出適足之積極證據
      ，而使本院形成被告鄭子安確有如附表二所示之加重詐欺
      犯行之確信心證，基於「罪疑利益歸於被告」原則，就如
      附表二所示部分，並不能證明被告鄭子安犯罪。又此部分
      倘成立犯罪，公訴意旨認與被告鄭子安業經本院論罪科刑
      之犯行間，具想像競合之裁判上一罪關係，爰不另為無罪
      之諭知。
參、無罪部份
一、公訴意旨略以：被告謝丞飛於106年5月下旬，參與由被告鄭
    子安、同案被告王麒凱（下稱王麒凱）及另案被告侯捷翔、
    楊文豪、宋威廉（下稱侯捷翔、楊文豪、宋威廉），與不詳
    真實姓名、年籍、易信通訊軟體暱稱分為「越挫越勇」、「
    山豹」、「阿甫」、「南港阿飛」等成年成員所組成以實施
    詐術為手段，具有持續性、牟利性之有結構性詐欺集團組織
    ，其中分工為：侯捷翔擔任幹部，負責收取車手提領之詐騙
    款項，並協助修正車手取款流程；被告謝丞飛擔任車手頭，
    負責招募車手，並收取按車手每日酬勞20％計算之佣金；被
    告鄭子安則擔任取簿車手，負責收取及放置詐騙帳戶提款卡
    ；王麒凱、楊文豪、宋威廉則擔任取款車手，負責持提款卡
    提領詐騙所得款項，再繳回詐欺集團，其等意圖為自己不法
    之所有，基於三人以上共同犯詐欺取財之犯意聯絡，由詐欺
    集團某不詳之成年成員先以如附表一「詐騙時間及方式」欄
    所示之時間及方式，分向如附表一「告訴人/被害人」欄所
    示之人施用詐術，致渠等因而陷於錯誤而依該詐欺集團成年
    成員之指示，分別於如附表一「匯款時間」欄所示之時間各
    將如附表一「匯款金額」欄所示金錢匯至詐欺集團指示之如
    附表一「匯入帳戶」欄所示之帳戶內（有部分係詐得點數卡
    之序號、密碼）。被告鄭子安依暱稱「越挫越勇」之成年成
    員之指示，收取詐騙帳戶之提款卡及密碼並放置在指定處所
    ，再分由王麒凱、楊文豪、宋威廉、簡均翰及簡文哲依暱稱
    「越挫越勇」或「山豹」之成年成員指示至上開處所拿取詐
    騙帳戶之提款卡、密碼後，以如附表一「匯入帳戶及提領方
    式」之方式提領款項，再放置在「越挫越勇」或「山豹」之
    成年成員指示之處所，以此方式將詐欺款項繳回該詐欺集團
    掌控之下。因認被告謝丞飛涉犯組織犯罪防制條例第3條第1
    項後段參與犯罪組織罪、刑法第339條之4第1項第2款之加重
    詐欺取財罪及洗錢防制法第14條第1項之洗錢罪嫌。
二、按犯罪事實應依證據認定之，無證據不得認定犯罪事實；不
    能證明被告犯罪或其行為不罰者，應諭知無罪之判決，刑事
    訴訟法第154條第2項、第301條第1項分別定有明文。又認定
    不利於被告之事實，須依積極證據，苟積極證據不足為不利
    於被告事實之認定時，即應為有利被告之認定，更不必有何
    有利之證據，復有最高法院30年上字第816號判決可資參考
    。另事實之認定，應憑證據，如未能發現相當證據，或證據
    不足以證明，自不能以推測或擬制之方法，為裁判基礎；認
    定犯罪事實，所憑之證據，雖不以直接證據為限，間接證據
    亦包括在內，然無論直接或間接證據，其為訴訟上之證明，
    須於通常一般之人均不致於有所懷疑，而得確信其為真實之
    程度者，始得據之為有罪之認定，倘其證明尚未達到此一程
    度，而有合理性懷疑之存在時，即無從為有罪之認定（最高
    法院40年台上字第86號判決、76年台上字第4986號判例意旨
    參照）。又按刑事訴訟法第161條第1項規定，檢察官就被告
    犯罪事實，應負舉證責任，並指出證明之方法，是檢察官對
    於起訴之犯罪事實，應負提出證據及說服之實質舉證責任，
    倘其所提出之證據，不足為被告有罪之積極證明，或其指出
    證明之方法，無從說服法院以形成被告有罪之心證，基於無
    罪推定之原則，自應為被告無罪判決之諭知（最高法院92年
    台上字第128號判決意旨參照）。
三、公訴意旨認被告謝丞飛涉犯上開加重詐欺等罪嫌，無非係以
    被告謝丞飛之供述；被告鄭子安與王麒凱、侯捷翔、楊文豪
    、宋威廉、簡均翰、簡文哲之供述；如附表一「證據名稱及
    出處欄」所示告訴人及被害人之證述及渠等之匯款單據等件
    ，為主要依據。
四、訊據被告謝丞飛堅詞否認有為上開加重詐欺等犯行，並辯稱
    ：我未介紹宋威廉去詐欺集團，係由友人許維剛介紹而認識
    宋威廉，因宋威廉與家中關係不睦且在找工作，故宋威廉有
    住在我家裡一陣子，我並介紹宋威廉去做粗工，宋威廉於借
    住期間因生活之需而陸續向我借錢，前後借了2、3萬元，也
    有陸續還款，嗣後宋威廉至新北市林口區工作才搬離，過一
    陣子才得知宋威廉當車手被警查獲。我不認識起訴書所載之
    人，亦未參與該詐欺集團，更無加重詐欺犯行等語。
五、經查：
（一）如附表一「證據名稱及出處」欄所示之供述及非供述證據
      ，至多僅能證明如附表一所示之告訴人或被害人曾遭本案
      詐欺集團成員詐欺，且被告鄭子安則擔任取簿車手，負責
      收取及放置詐騙帳戶提款卡，王麒凱、楊文豪、宋威廉則
      擔任取款車手之事實，惟無法從中得出被告謝丞飛曾介紹
      車手進入本案詐欺集團，並擔任該集團之車手頭之結論，
      亦未見被告謝丞飛就本案犯行與宋威廉等人間有何犯意聯
      絡、行為分擔，自難率認其犯有被訴之加重詐欺等罪嫌。
（二）況證人即被告鄭子安於偵查、原審中均證稱：我上網得知
      訊息而加入本案詐欺集團，由易信通訊軟體暱稱「越挫越
      勇」之人指示我拿取提款卡及密碼，並放置指定處所，我
      不認識被告謝丞飛及「阿飛」等語（見偵卷一第23頁至第
      24頁；偵卷二第72頁反面至第73頁；原審審訴卷第115頁
      至第117頁；原審卷一第87頁至第92頁；原審卷二第251頁
      至第253頁；原審卷三第60頁至62頁）。證人王麒凱於偵
      查、原審中亦證稱：我上網得知訊息而加入本案詐欺集團
      ，且由暱稱「山豹」之人指示拿取提款卡，提領完畢後即
      將款項放置在指定處所，我不認識被告謝丞飛或「阿飛」
      之人等語（見偵卷一第16頁至第18頁、第224頁；偵卷二
      第72頁反面；原審卷一第195頁至第198頁、第371頁至第3
      78頁；原審卷二第153頁至第155頁；原審卷三第60頁至第
      62頁）。證人楊文豪於警詢中證稱：其經自稱「小周」之
      人詢問而加入本案詐欺集團，且由暱稱「叫我阿勇啊！」
      之人指示拿取提款卡，提領完畢後即將詐欺款項放置在指
      定處所等語（見偵卷一第19頁至第21頁）。證人簡文哲於
      警詢中證稱：由暱稱「五塊錢」之童柏偉（音同）之男子
      介紹其加入本案詐欺集團，且由暱稱「叫我阿勇啊！」之
      成年成員指示拿取提款卡，提領完畢後即將款項放置在指
      定處所，前來拿取其放置款項的是暱稱「阿甫」之成年成
      員等語（見偵卷一第64頁反面、第65頁至第67頁）。證人
      簡均翰於警詢中證稱：由楊文豪介紹其加入本案詐欺集團
      ，且由暱稱「叫我阿勇啊！」之成年成員指示拿取提款卡
      ，提領完畢後即將詐欺款項放置在指定處所，放置提款卡
      的是名年約20至30歲之女性，拿取其放置款項的是暱稱「
      阿甫」之成年成員等語（見偵卷一第57頁及其反面、第58
      頁至第61頁）。證人侯捷翔於警詢中及偵查時證稱：其由
      「小井」介紹其加入本案詐欺集團，負責修正車手集團營
      運流程，車手集團為首之人為綽號「波哥」、「成哥」，
      成員還有「小鈺」、「小風」、「周瑜」、「小時候」，
      均係以微信通訊軟體聯絡，提款車手僅認識簡均翰。王麒
      凱、簡文哲、楊文豪、宋威廉等人均不認識等語（見偵卷
      一第6頁至第9頁、第225頁）。證人宋威廉於警詢中供稱
      ：其係以「傳說對決」手機遊戲軟體之帳號暱稱為「游龍
      飛」、綽號為「阿飛」之人聯繫，遂經該人介紹而加入本
      案詐欺集團，且由暱稱「越挫越勇」之成年成員指示拿取
      提款卡，提領完畢後即將詐欺款項放置在指定處所，該成
      年成員先前亦曾使用「孤狼」、「親愛的」作為暱稱等語
      （見偵卷一第41頁、第42頁至第45頁）。是由上揭證人之
      證述，均不足認被告謝丞飛與該等證人間，就本案加重詐
      欺等犯行有犯意聯絡、行為分擔。
（三）檢察官於原審雖主張：宋威廉於警詢中供稱其受綽號「阿
      飛」之人介紹加入本案詐騙集團等語，且被告謝丞飛亦自
      承：其與宋威廉相識且有金錢往來等語，再參以被告謝丞
      飛所有之中國信託商業銀行000-000000000000號帳戶（下
      稱中國信託帳戶）交易明細及其與宋威廉之LINE通訊軟體
      訊息紀錄，亦可見被告謝丞飛與宋威廉確於案發時有金錢
      往來，足認宋威廉為被告謝丞飛所介紹進入本案詐欺集團
      ，宋威廉更需給付詐欺所得予被告謝丞飛，堪認被告謝丞
      飛與本案詐欺集團所為如附表一所示之詐欺犯行均有犯意
      聯絡、行為分擔等語。惟查，由被告謝丞飛與宋威廉之LI
      NE通訊軟體訊息紀錄（見原審卷二第31頁、第35頁、第39
      頁、第47頁、第55頁）及被告謝丞飛中國信託帳戶交易明
      細（見原審卷二第123頁、第124頁）合併以觀，僅見及宋
      威廉於106年6月間，曾分別轉帳1,600元、3,000元、2,80
      0元、2,000元至被告謝丞飛帳戶，且另有將現金存入被告
      謝丞飛帳戶之事實，但查無積極事證足認宋威廉交付與被
      告謝丞飛之金錢與如附表一所示之詐騙所得間有關連性。
      另宋威廉於原審審理中亦結證稱：我自105年底至106年間
      曾借住被告謝丞飛家中，且積欠被告謝丞飛數萬元之債務
      ；被告謝丞飛介紹我去做工地粗工、餐廳服務員。我是在
      網路上找到本案詐欺集團之資訊，經由「阿飛」介紹而擔
      任詐欺車手，但「阿飛」之本名為「游龍飛」或「龍游飛
      」，並非被告謝丞飛。我積欠被告謝丞飛債務，故於領取
      搭建舞台工人薪資及獲取車手報酬時都會按一定比例還款
      給被告謝丞飛，且有時是以匯款方式等語甚詳（見原審卷
      三第17頁至第23頁），且其所證與常情並無相違之處，加
      上檢察官並未能舉證證明宋威廉所言與事實不符，故實難
      認定被告謝丞飛即為介紹宋威廉參與詐欺集團之集團成員
      「阿飛」，亦難僅以宋威廉個人曾將收取之部分車手報酬
      ，用以清償積欠被告謝丞飛之債務乙節，即推認被告謝丞
      飛與本案詐欺集團成員間就加重詐欺犯行有犯意聯絡、行
      為分擔，而以被訴加重詐欺等罪名相繩。
六、綜上，檢察官所提出之各項直接、間接證據資料，於客觀上
    尚未達到使通常一般之人均不至於有所懷疑，而得確信被告
    謝丞飛犯行之程度，自無從說服本院形成有罪之心證。揆諸
    首揭規定及說明，既不足以證明被告謝丞飛涉犯被訴之加重
    詐欺等犯罪，自應為被告謝丞飛無罪判決之諭知。
七、原審因認被告謝丞飛被訴涉犯參與犯罪組織罪、加重詐欺取
    財、洗錢罪嫌，核屬不能證明，而為無罪之諭知，尚無違誤
    。檢察官上訴意旨略以：宋威廉於警詢中供稱其受綽號「阿
    飛」之人介紹加入本案詐騙集團等語，且被告也已經就有關
    事項供稱其與宋威廉相識且有金錢往來等語，再參以被告帳
    戶交易明細及其與宋威廉之LINE通訊軟體訊息紀錄，亦可見
    被告謝丞飛與宋威廉確於案發時有金錢往來，遂認宋威廉為
    被告謝丞飛所介紹進入本案詐欺集團，宋威廉更需給付詐欺
    所得予被告謝丞飛，足認被告謝丞飛與詐欺集團所為如附表
    一所示之詐欺犯行均有犯意聯絡、行為分擔。另原審雖採信
    證人宋威廉於原審審理中的證詞，但是證人宋威廉何時何地
    去做粗工、餐廳服務員？並無宋威廉之報稅紀錄可參，故已
    難認宋威廉所言可信。從而，原審判決認事用法應有違誤，
    請將原判決撤銷，更為適當合法之判決等語。然查，雖宋威
    廉於106年6月間，曾分別轉帳1,600元、3,000元、2,800元
    、2,000元至被告謝丞飛帳戶，且另有將現金存入被告謝丞
    飛帳戶，但查無積極事證足認該等金錢與如附表一所示之詐
    騙所得間有關連性，且宋威廉於原審審理時結證所稱：其自
    105年底至106年間曾借住被告謝丞飛家中，且積欠被告謝丞
    飛數萬元之債務。其自行在網路上尋得本案詐欺集團，再經
    由全名為「游龍飛」或「龍游飛」之「阿飛」之介紹而擔任
    詐欺集團之車手，而於獲取車手報酬時，都會按一定比例還
    款給被告謝丞飛等情，衡與常情並無相違之處，且一般而言
    ，從事粗工或餐廳服務生之工作，並不一定會有報稅資料可
    稽，加上檢察官實際上並未提出任何證據以證明宋威廉所言
    與事實不符，故實難認定被告謝丞飛即為介紹宋威廉參與詐
    欺集團之集團成員「阿飛」，亦難僅以宋威廉曾將收取之部
    分車手報酬，用以清償其先前積欠被告謝丞飛之債務乙節，
    即推認被告謝丞飛與詐欺集團成員間就加重詐欺犯行有犯意
    聯絡、行為分擔，業詳述如前。檢察官上訴意旨恐有誤認，
    且係對於原審取捨證據及判斷其證明力之職權行使，仍持己
    見為不同之評價，而指摘原審判決不當，自難認有理由，應
    予駁回。　　　　
據上論斷，應依刑事訴訟法第369條第1項前段、第364條、第368
條、第299條第1項前段，組織犯罪防制條例第3條第1項後段，洗
錢防制法第14條第1項、第2條，刑法第11條前段、第28條、第33
9條之4第1項第2款、第55條、第51條第5款、第38條之1第1項前
段、第3項，刑法施行法第1條之1第1項，判決如主文。　
本案經檢察官葉芳秀提起公訴，檢察官羅建勛到庭執行職務。
中　　華　　民　　國　　109 　年　　7 　　月　　15　　日
                    刑事第九庭  審判長法　官  潘翠雪
                                      法　官  林庚棟
                                      法　官  葉力旗
以上正本證明與原本無異。
被告謝丞飛不得上訴。
被告鄭子安、檢察官如不服本判決，應於收受送達後20日內向本
院提出上訴書狀，惟檢察官須受刑事妥速審判法第9條限制，其
未敘述上訴之理由者並得於提起上訴後20日內向本院補提理由書
（均須按他造當事人之人數附繕本）「切勿逕送上級法院」。
刑事妥速審判法第9條：
除前條情形外，第二審法院維持第一審所為無罪判決，提起上訴
之理由，以下列事項為限：
一、判決所適用之法令牴觸憲法。
二、判決違背司法院解釋。
三、判決違背判例。
刑事訴訟法第 377 條至第 379 條、第 393 條第 1 款之規定，
於前項案件之審理，不適用之。
                                       書記官  王心琳
中　　華　　民　　國　　109 　年　　7 　　月　　15　　日
附錄：本案論罪科刑法條全文
（一）中華民國刑法第339條之4
犯第 339 條詐欺罪而有下列情形之一者，處 1 年以上 7 年以
下有期徒刑，得併科 1 百萬元以下罰金：
一、冒用政府機關或公務員名義犯之。
二、三人以上共同犯之。
三、以廣播電視、電子通訊、網際網路或其他媒體等傳播工具，
    對公眾散布而犯之。
前項之未遂犯罰之。
（二）組織犯罪防制條例第3條
發起、主持、操縱或指揮犯罪組織者，處 3 年以上 10 年以下
有期徒刑，得併科新臺幣 1 億元以下罰金；參與者，處 6 月以
上 5 年以下有期徒刑，得併科新臺幣 1 千萬元以下罰金。但參
與情節輕微者，得減輕或免除其刑。
具公務員或經選舉產生之公職人員之身分，犯前項之罪者，加重
其刑至二分之一。
犯第 1 項之罪者，應於刑之執行前，令入勞動場所，強制工作
，其期間為 3 年。
前項之強制工作，準用刑法第 90 條第 2 項但書、第 3 項及第
98 條第 2 項、第 3 項規定。
以言語、舉動、文字或其他方法，明示或暗示其為犯罪組織之成
員，或與犯罪組織或其成員有關聯，而要求他人為下列行為之一
者，處 3 年以下有期徒刑，得併科新臺幣 3 百萬元以下罰金：
一、出售財產、商業組織之出資或股份或放棄經營權。
二、配合辦理都市更新重建之處理程序。
三、購買商品或支付勞務報酬。
四、履行債務或接受債務協商之內容。
前項犯罪組織，不以現存者為必要。
以第 5 項之行為，使人行無義務之事或妨害其行使權利者，亦
同。
第 5 項、第 7 項之未遂犯罰之。
（三）洗錢防制法第14條
洗錢防制法第14條
有第二條各款所列洗錢行為者，處7年以下有期徒刑，併科新臺
幣5百萬元以下罰金。
前項之未遂犯罰之。
前二項情形，不得科以超過其特定犯罪所定最重本刑之刑。
附表一：
（編號同起訴書附表之編號）
編號 告訴人/ 被害人 詐騙時間及方式 匯款時間、金額（新臺幣）及匯入帳戶 取款過程 證據名稱及出處 宣告罪刑     涉案取簿及提領車手          1 方耀億 某不詳真實姓名年籍之詐欺集團成年成員於106年5月23日晚間7時16分許，撥打電話佯稱：其係可樂旅遊人員，並稱方耀億先前訂房因作業疏失，而誤為多筆交易云云，致方耀億陷於錯誤，於右列匯款時間，匯款至右列帳戶。 106年5月23日晚間8時35分許：將30,000元匯入郵局帳號00000000000000號帳戶（即臺灣臺北地方檢察署檢察官108年1月19日107年度蒞字第22940號補充理由書〈下稱補充理由書〉附表編號1「詐騙金額」欄之編號1） ①車手王麒凱於106年5月23日晚間8時37分許，持郵局帳號00000000000000號帳戶之提款卡至國泰世華西門分行（臺北市○○區○○街0段00號）提領105,900元（含方耀億、王維羚、簡秀紋遭詐騙款項）。 ②車手王麒凱於106年5月23日晚間8時57分許，持郵局帳號00000000000000號帳戶之提款卡至臺北老松郵局（臺北市○○區○○路00號）提領43,800 元（含方耀億、王維羚、簡秀紋遭詐騙款項）。 ①證人即告訴人方耀億於警詢時之證述（見偵21336號卷一第74頁至第75頁） ②自動化通路交易歷史紀錄查詢（見偵21336號卷一第77頁） ③高雄行政法院郵局帳號00000000000000號帳戶之客戶基本資料、客戶歷史交易清單（見偵21336號卷一第146頁至第147頁） ④自動櫃員機提領畫面截圖（見偵21336號卷一第160頁；原審訴字卷一第440頁） ⑤原審法院調解紀錄表（見原審審訴卷第105頁）　 鄭子安犯三人以上共同詐欺取財罪，處有期徒刑壹年參月。             鄭子安、王麒凱          2 王維羚 某不詳真實姓名年籍之詐欺集團成年成員於106年5月23日晚間7時55分許，撥打電話佯稱：其係YAHOO超級商城網站購物人員，因操作錯誤，導致重複扣款12次云云，致王維羚陷於錯誤，於右列匯款時間，匯款至右列帳戶。 106年5月23日晚間8時42分許：將23,998元匯入郵局帳號00000000000000號帳戶  ①車手王麒凱於106年5月23日晚間8時37分許，持郵局帳號00000000000000號帳戶之提款卡至國泰世華西門分行（臺北市○○區○○街0段00號）提領105,900 元（含方耀億、王維羚、簡秀紋遭詐騙款項）。 ②車手王麒凱於106年5月23日晚間8時57分許，持郵局帳號00000000000000號帳戶之提款卡至臺北老松郵局（臺北市○○區○○路00號）提領43,800 元（含方耀億、王維羚、簡秀紋遭詐騙款項）。 ①證人即被害人王維羚於警詢時之證述（見偵21336號卷一第79頁） ②自動櫃員機交易明細表、王維羚之第一銀行帳號00000000000號帳戶存摺封面及內頁影本（見偵21336號卷一第81頁；偵21336號卷二第47頁至第48頁） ③高雄行政法院郵局帳號00000000000000號帳戶之客戶基本資料、客戶歷史交易清單（見偵21336號卷一第146頁至第147頁） ④自動櫃員機提領畫面截圖（見偵21336號卷一第160頁；原審訴字卷一第440頁） ⑤原審法院調解紀錄表（見原審審訴卷第105頁） ⑥原審法院108年5月1日公務電話紀錄（見原審訴字卷一第343頁）　 鄭子安犯三人以上共同詐欺取財罪，處有期徒刑壹年參月。             鄭子安、王麒凱   3 簡秀紋 某不詳真實姓名年籍之詐欺集團成年成員於106年5月23日晚間7時41分許，播打電話佯稱：其係愛迪達公司人員，因作業疏失誤設為分期云云，致簡秀紋陷於錯誤，於右列匯款時間，匯款至右列帳戶。 106年5月23日晚間8時49分許：將3,816元匯入郵局帳號00000000000000號帳戶（即補充理由書附表編號3「詐騙金額」欄之編號1）  ①車手王麒凱於106年5月23日晚間8時37分許，持郵局帳號00000000000000號帳戶之提款卡至國泰世華西門分行（臺北市○○區○○街0段00號）提領105,900 元（含方耀億、王維羚、簡秀紋遭詐騙款項）。 ②車手王麒凱於106年5月23日晚間8時57分許，持郵局帳號00000000000000號帳戶之提款卡至臺北老松郵局（臺北市○○區○○路00號）提領43,800 元（含方耀億、王維羚、簡秀紋遭詐騙款項）。 ①證人即告訴人簡秀紋於警詢時之證述（見偵21336號卷一第82頁） ②自動櫃員機交易明細表（見偵21336號卷一第84頁） ③高雄行政法院郵局帳號00000000000000號帳戶之客戶基本資料、客戶歷史交易清單（見偵21336號卷一第146頁至第147頁） ④自動櫃員機提領畫面截圖（見偵21336號卷一第160頁；原審訴字卷一第440頁） 鄭子安犯三人以上共同詐欺取財罪，處有期徒刑壹年貳月。             鄭子安、王麒凱          4 許晉綸 某不詳真實姓名年籍之詐欺集團成年成員於106年5月23日晚間7時55分許，撥打電話佯稱：其係網路購物客服人員，因誤將訂單設為分期約定轉帳，將連續扣款24期，需操作解除分期轉帳設定云云，致許晉綸陷於錯誤，於右列匯款時間，匯款至右列帳戶。 ①106年5月24日凌晨0時18分許：將29,985元匯入郵局帳號00000000000000號帳戶（即補充理由書附表編號4「詐騙金額」欄之編號12） ②106年5月24日凌晨0時25分許：將29,985元匯入郵局帳號00000000000000號帳戶（即補充理由書附表編號4「詐騙金額」欄之編號15） ③106年5月24日凌晨0時27分許：將4,985元匯入郵局帳號00000000000000號帳戶（即補充理由書附表編號4「詐騙金額」欄之編號16） 車手王麒凱於106年5月24日凌晨0時31分許，持郵局帳號0000000000000000號帳戶之提款卡至國泰世華銀行金融服務部（臺北市○○區○○路0段00號1樓）提領35,000元。 ①證人即告訴人許晉綸之證述（見偵21336號卷一第86頁至第88頁） ②許晉綸之永豐銀行帳號00000000000000號帳戶、中國信託銀行帳號000000000000號帳戶存摺封面及內頁影本（見偵21336號卷一第90頁至第92頁） ③自動櫃員機提領畫面截圖（見偵21336號卷一第160頁） ④南投中山街郵局帳號00000000000000號帳戶之客戶歷史交易清單（見原審訴字卷二第329頁） 鄭子安犯三人以上共同詐欺取財罪，處有期徒刑壹年參月。      鄭子安、王麒凱          5 林淑惠 某不詳真實姓名年籍之詐欺集團成年成員於106年5月24日上午11時50分許，播打電話佯稱：係林淑惠親友，需借款應急云云，致林淑惠陷於錯誤，於右列匯款時間，匯款至右列帳戶。 106年5月24日某時許：將100,000元匯入郵局帳號0000000000000000號帳戶 車手王麒凱於106年5月24日下午1時3分許，持郵局帳號0000000000000000號帳戶之提款卡至臺北市中山堂郵局（臺北市○○區○○路0段00號）提領100,000元。 ①證人即告訴人林淑惠於警詢時之證述（見偵21336號卷一第93頁） ②林淑惠之郵局帳號00000000000000號帳戶存摺封面及內頁影本（見偵21336號卷一第95頁） ③高雄桂林郵局帳號00000000000000號帳戶之客戶基本資料、客戶歷史交易清單（見偵21336號卷一第148至第149頁） ④自動櫃員機提領畫面截圖（見偵21336號卷一第160頁反面） 鄭子安犯三人以上共同詐欺取財罪，處有期徒刑壹年肆月。      鄭子安、王麒凱   6 陳品卉 某不詳真實姓名年籍之詐欺集團成年成員於106年6月24日下午3時30分許，播打電話佯稱：其係陳品卉朋友鍾課長，需借款應急云云，致陳品卉陷於錯誤，於右列匯款時間，匯款至右列帳戶。 ①106年6月26日某時許：將80,000元匯入華南銀行帳號000000000000號帳戶（即補充理由書附表編號6「詐騙金額」欄之編號1） ②106年6月27日某時許：將50,000元匯入華南銀行帳號000000000000號帳戶（即補充理由書附表編號6「詐騙金額」欄之編號2） 車手宋威廉於106年6月26日早上8時58分經指示到永盛公園拿提款卡，當日取款共728,500元，經警查獲其持有華南銀行帳號000000000000號帳戶之金融卡，並於翌(27)日配合員警，自華南銀行帳號000000000000號帳戶領取5萬元供員警查扣。 ①證人即告訴人陳品卉於警詢及偵查中之證述（見偵21336號卷一第97頁至第98頁；偵21336號卷二第57頁反面） ②華南商業銀行活期性存款存款憑條（見偵21336號卷一第99頁反面） ③華南商業銀行帳號000000000000號帳戶交易明細（見偵21336號卷一第154頁） ④宋威廉之自願受搜索同意書、臺北市政府警察局刑事警察大隊搜索扣押筆錄、扣押物品目錄表（見偵21336號卷一第46頁至第49頁反面） ⑤原審法院調解紀錄表（見原審審訴卷第105頁） 鄭子安犯三人以上共同詐欺取財罪，處有期徒刑壹年肆月。     鄭子安、宋威廉          7 吳明智 某不詳真實姓名年籍之詐欺集團成年成員於106年6月26日下午1時29分許，使用通訊軟體LINE傳送訊息，佯稱：係吳明智親友，需借款應急云云，致吳明智陷於錯誤，於右列匯款時間，匯款至右列帳戶。 106年6月26日下午1時50分許：將30,000元匯入第一銀行帳號00000000000號帳戶 車手宋威廉於106年6月26日下午3時37分許持第一銀行帳號00000000000號帳戶之提款卡至新北市○○區○○路0段000號提領9,000元。 ①證人即告訴人吳明智於警詢時之證述（見偵21336號卷一第101頁） ②自動櫃員機交易明細表（見偵21336號卷一第103頁） ③第一銀行帳號00000000000號帳戶之客戶基本資料及交易明細（見偵21336號卷一第155頁） ④宋威廉之自願受搜索同意書、臺北市政府警察局刑事警察大隊搜索扣押筆錄、扣押物品目錄表（見偵21336號卷一第46頁至第49頁反面） ⑤自動櫃員機提領畫面截圖（見偵14677號卷第35頁） 鄭子安犯三人以上共同詐欺取財罪，處有期徒刑壹年參月。     鄭子安、宋威廉          8 蔡世賢 某不詳真實姓名年籍之詐欺集團成年成員於106年6月26日上午9時30分許，播打電話佯稱：係蔡世賢朋友蔡志煌，需借款應急云云，致蔡世賢陷於錯誤，於右列匯款時間，匯款至右列帳戶。 106年6月26日下午2時25分許：將150,000元匯入郵局帳號00000000000000號帳戶 車手宋威廉於106年6月26日早上8時58分經指示到永盛公園拿提款卡，當日取款共728,500元，經警查獲其持有郵局帳號00000000000000號帳戶之金融卡。 ①證人即被害人蔡世賢於警詢時之證述（見偵21336號卷一第105頁） ②郵局入戶匯款申請書（見偵21336號卷一第106頁） ③伸港郵局帳號00000000000000號帳戶之客戶基本資料、客戶歷史交易清單（見偵21336號卷一第156頁至第157頁） ④宋威廉之自願受搜索同意書、臺北市政府警察局刑事警察大隊搜索扣押筆錄、扣押物品目錄表（見偵21336號卷一第46頁至第49頁） ⑤原審法院調解紀錄表（見原審審訴卷第105頁） ⑥原審法院108年4月29日公務電話紀錄（見原審訴字卷一第341頁） 鄭子安犯三人以上共同詐欺取財罪，處有期徒刑壹年肆月。     鄭子安、宋威廉          9 陳麗月 某不詳真實姓名年籍之詐欺集團成年成員於106年6月20日晚間7時44分許，播打電話佯稱：其係網路購物員工，因人員作業疏失誤訂40筆電影套票，欲協助取消訂購及退款云云，致陳麗月陷於錯誤，於右列匯款時間，匯款至右列帳戶。 ①106年6月26日晚間6時18分許：將30,000元匯入台新銀行帳號00000000000000號帳戶（即補充理由書附表編號9「詐騙金額」欄之編號78） ②106年6月26日晚間6時20分許：將30,000元匯入台新銀行帳號00000000000000號帳戶（即補充理由書附表編號9「詐騙金額」欄之編號79） ③106年6月26日晚間6時21分許：將30,000元匯入台新銀行帳號00000000000000號帳戶（即補充理由書附表編號9「詐騙金額」欄之編號80） ④106年6月26日晚間6時23分許：將30,000元匯入台新銀行帳號00000000000000號帳戶（即補充理由書附表編號9「詐騙金額」欄之編號81） ⑤106年6月26日晚間6時25分許：將30,000元匯入台新銀行帳號00000000000000號帳戶（即補充理由書附表編號9「詐騙金額」欄之編號82） 車手宋威廉於106年6月26日早上8時58分經指示到永盛公園拿提款卡，當日取款共728,500元，經警查獲其持有台新銀行帳號00000000000000號帳戶之金融卡。 ①證人即告訴人陳麗月於警詢及偵查中之證述（見偵21336號卷一第108頁至第111頁；偵21336號卷二第57頁反面） ②自動櫃員機交易明細表、手寫轉帳明細表（見偵21336號卷一第113頁反面至第127頁） ③台新銀行帳號00000000000000號帳戶交易明細（見原審訴字卷二第401頁） ④宋威廉之自願受搜索同意書、臺北市政府警察局刑事警察大隊搜索扣押筆錄、扣押物品目錄表（見偵21336號卷一第46頁至第49頁） ⑤原審法院調解筆錄（見原審訴字卷一第353頁至第354頁） 鄭子安犯三人以上共同詐欺取財罪，處有期徒刑壹年貳月。     鄭子安、宋威廉                        10 高致傑 某不詳真實姓名年籍之詐欺集團成年成員於106年7月5日晚間6時40分許，播打電話佯稱：因作業疏失誤為刷卡，欲協助解除誤刷款項云云，致高致傑陷於錯誤，於右列匯款時間，匯款至右列帳戶。 106年7月5日晚間9時26分許：將69,989元匯入郵局帳號00000000000000號帳戶（即補充理由書附表編號10「詐騙金額」欄之編號6；補充理由書誤載為郵局帳號000000000000000號，應予更正） 車手楊文豪於106年7月5日晚間9時36分許，持郵局帳號00000000000000號帳戶之提款卡至華南銀行圓山分行（臺北市○○區○○○路0段000 號）提領69,900元 ①證人即告訴人高致傑於警詢及偵查中之證述（見偵21336號卷第128頁至第129頁；偵21336號卷二第57頁） ②高致傑之第一銀行帳號00000000000號帳戶存摺封面及內頁影本（見偵21336號卷一第132頁至第133頁） ③自動櫃員機提領畫面截圖（見偵21336號卷一第162頁） ④永康崑山郵局帳號00000000000000號帳戶之客戶歷史交易清單（見原審訴字卷二第195頁） ⑤原審法院調解筆錄（見原審訴字卷一第353頁至第354頁） 鄭子安犯三人以上共同詐欺取財罪，處有期徒刑壹年壹月。     鄭子安、楊文豪          11 王郁晴 某不詳真實姓名年籍之詐欺集團成年成員於106年7月10日晚間6時56分許，播打電話佯稱：其係雄獅旅行社客服人員，因誤設12期分期，欲協助解除誤刷款項云云，致王郁晴陷於錯誤，於右列匯款時間，匯款至右列帳戶。 ①106年7月10日晚間7時27分許：將30,004元匯入郵局帳號00000000000000號帳戶（即補充理由書附表編號11「詐騙金額」欄之編號1） ②106年7月10日晚間7時49分許：將29,985元匯入郵局帳號00000000000000號帳戶（即補充理由書附表編號11「詐騙金額」欄之編號3） ①車手楊文豪於106年7月10日晚間7時34分許，持郵局帳號00000000000000號帳戶之提款卡至合庫銀行西門分行（臺北市○○區○○街00號）提領30,000元（含王郁晴、歐柏均被詐騙金額）。 ②車手楊文豪於106年7月10日晚間7時54分至55分許，持郵局帳號00000000000000號帳戶之提款卡至全家超商成都店國泰世華ATM（臺北市○○區○○街000號、成都路86號）提領40,000元（含王郁晴、黃靖平、歐柏均被詐騙金額）。 ①證人即被害人王郁晴於警詢時之證述（見偵21336號卷一第134頁至第135頁） ②交易明細表、自動櫃員機交易明細表（見偵21336號卷一第136頁） ③麥寮郵局帳號00000000000000號帳戶之客戶基本資料、客戶歷史交易清單（見偵21336號卷一第158頁至第159頁） ④自動櫃員機提領畫面截圖（見偵21336號卷一第162頁） 鄭子安犯三人以上共同詐欺取財罪，處有期徒刑壹年參月。     鄭子安、楊文豪   12 黃靖平 某不詳真實姓名年籍之詐欺集團成年成員於106年7月8日下午3時17分許，播打電話佯稱：其係網路購物客服人員，因誤設12期分期，欲協助解除誤刷款項云云，致黃靖平陷於錯誤，於右列匯款時間，匯款至右列帳戶。 106年7月10日晚間7時53分許：將22,123元匯入郵局帳號00000000000000號帳戶 車手楊文豪於106年7月10日晚間7時54分至55分許，持郵局帳號00000000000000號帳戶之提款卡至全家超商成都店國泰世華ATM（臺北市○○區○○街000號、成都路86號）提領40,000元（含王郁晴、黃靖平、歐柏均被詐騙金額）。 ①證人即告訴人黃靖平於警詢時之證述（見偵21336號卷一第138頁） ②交易明細表、存摺影本（見偵21336號卷一第140頁） ③麥寮郵局帳號00000000000000號帳戶之客戶基本資料、客戶歷史交易清單（見偵21336號卷一第158頁至第159頁） ④自動櫃員機提領畫面截圖（見偵21336號卷一第162頁） 鄭子安犯三人以上共同詐欺取財罪，處有期徒刑壹年參月。     鄭子安、楊文豪   13 歐柏均 某不詳真實姓名年籍之詐欺集團成年成員於106年7月10日晚間7時18分許，播打電話佯稱：其係網路購物客服人員，因誤扣款項，欲協助返還云云，致歐柏均陷於錯誤，於右列匯款時間，匯款至右列帳戶。 106年7月10日晚間7時55分許：將29,985元匯入郵局帳號00000000000000號帳戶（即補充理由書附表編號13「詐騙金額」欄之編號1） 車手楊文豪於106年7月10日晚間7時54分至55分許，持郵局帳號00000000000000號帳戶之提款卡至全家超商成都店國泰世華ATM（臺北市○○區○○街000號、成都路86號）提領40,000元（含王郁晴、黃靖平、歐柏均被詐騙金額）。 ①證人即告訴人歐柏均於警詢時之證述（見偵21336號卷一第141頁至第142頁） ②自動櫃員機交易明細（見偵21336號卷一第143頁） ③麥寮郵局帳號00000000000000號帳戶之客戶基本資料、客戶歷史交易清單（見偵21336號卷一第158頁至第159頁） ④自動櫃員機提領畫面截圖（見偵21336號卷一第162頁） 鄭子安犯三人以上共同詐欺取財罪，處有期徒刑壹年參月。     鄭子安、楊文豪   


附表二：（即原審判決附表三）
編號 告訴人/被害人 詐騙時間及方式 匯款金額（新臺幣）、匯入帳戶或交付方式 1 （即起訴書附表編號1） 方耀億 某不詳真實姓名年籍之詐欺集團成年成員於106年5月23日晚間7時16分許，撥打電話佯稱：其係可樂旅遊人員，並稱方耀億先前訂房因作業疏失而誤為多筆交易云云，致方耀億陷於錯誤，於右列匯款時間，匯款至右列帳戶。 ①30,000元：兆豐銀行楠梓分行帳號00000000000號帳戶（即補充理由書附表編號1「詐騙金額」欄之編號2） ②30,000元：土城郵局帳號00000000000000號帳戶（即補充理由書附表編號1「詐騙金額」欄之編號3） ③9,985元：兆豐銀行楠梓分行帳號00000000000號帳戶（即補充理由書附表編號1「詐騙金額」欄之編號4） 2 （即起訴書附表編號3） 簡秀紋 某不詳真實姓名年籍之詐欺集團成年成員於106年5月23日晚間7時41分許，播打電話佯稱：其係愛迪達公司人員，因作業疏失誤設為分期云云，致簡秀紋陷於錯誤，購買遊戲點數卡1張交其使用。 3,000元：購買智冠MYCARD遊戲點數卡1張並提供序號、密碼（即補充理由書附表編號3「詐騙金額」欄之編號2） 3 （即起訴書附表編號4） 許晉綸 某不詳真實姓名年籍之詐欺集團成年成員於106年5月23日晚間7時55分許，撥打電話佯稱：其係網路購物客服人員，因誤將訂單設為分期約定轉帳，將連續扣款24期，需操作解除分期轉帳設定云云，致許晉綸陷於錯誤，匯款至右列帳戶。 ①29,985元：臺灣銀行帳號000000000000000號帳戶（即補充理由書附表編號4「詐騙金額」欄之編號1） ②29,985元：臺灣銀行帳號000000000000000號帳戶（即補充理由書附表編號4「詐騙金額」欄之編號2） ③25,005元：臺灣銀行帳號000000000000000號帳戶（即補充理由書附表編號4「詐騙金額」欄之編號3） ④29,985元：臺灣銀行帳號000000000000000號帳戶（即補充理由書附表編號4「詐騙金額」欄之編號4） ⑤29,985元：臺灣銀行帳號000000000000000號帳戶（即補充理由書附表編號4「詐騙金額」欄之編號5；補充理由書誤載為00000000000000，應予更正） ⑥29,985元：臺灣銀行帳號000000000000000號帳戶（即補充理由書附表編號4「詐騙金額」欄之編號6；補充理由書誤載為00000000000000，應予更正） ⑦29,985元：臺灣銀行帳號000000000000000號帳戶（即補充理由書附表編號4「詐騙金額」欄之編號7；補充理由書誤載為00000000000000，應予更正） ⑧29,985元：臺灣銀行帳號000000000000000號帳戶（即補充理由書附表編號4「詐騙金額」欄之編號8） ⑨22,985元：台北富邦銀行帳號000000000000000號帳戶（即補充理由書附表編號4「詐騙金額」欄之編號9） ⑩29,985元：臺灣銀行帳號000000000000000號帳戶（即補充理由書附表編號4「詐騙金額」欄之編號10；補充理由書誤載為00000000000000，應予更正） ⑪29,988元：中國信託銀行帳號000000000000000000號帳戶（即補充理由書附表編號4「詐騙金額」欄之編號11） ⑫29,985元：中國信託銀行帳號000000000000000000號帳戶（即補充理由書附表編號4「詐騙金額」欄之編號13） ⑬24,985元：中國信託銀行帳號000000000000000000號帳戶（即補充理由書附表編號4「詐騙金額」欄之編號14）  註：起訴書原記載本欄併同附表一編號4部分共計449,738元有誤，應更正為437,783元。 4 （即起訴書附表編號9） 陳麗月 某不詳真實姓名年籍之詐欺集團成年成員於106年6月20日晚間7時44分許，播打電話佯稱：其係網路購物員工，因人員作業疏失誤訂40筆電影套票，欲協助取消訂購及退款云云，致陳麗月陷於錯誤，於右列匯款時間，匯款至右列帳戶。 ①30,000元：中國信託銀行帳號00000000000000號帳戶 ②30,000元：中國信託銀行帳號00000000000000號帳戶 ③30,000元：中國信託銀行帳號00000000000000號帳戶 ④30,000元：中國信託銀行帳號00000000000000號帳戶 ⑤30,000元：郵局帳號00000000000000號帳戶 ⑥30,000元：郵局帳號00000000000000號帳戶 ⑦30,000元：郵局帳號00000000000000號帳戶 ⑧30,000元：郵局帳號00000000000000號帳戶 ⑨30,000元：郵局帳號00000000000000號帳戶 ⑩30,000元：郵局帳號00000000000000號帳戶 ⑪30,000元：郵局帳號00000000000000號帳戶 ⑫30,000元：郵局帳號00000000000000號帳戶 ⑬30,000元：郵局帳號00000000000000號帳戶 ⑭30,000元：郵局帳號00000000000000號帳戶 ⑮30,000元：郵局帳號00000000000000號帳戶 ⑯30,000元：台灣企銀帳號00000000000號帳戶 ⑰30,000元：台灣企銀帳號00000000000號帳戶 ⑱20,000元：台灣企銀帳號00000000000號帳戶（補充理由書誤載為30,000元，應予更正） ⑲30,000元：郵局帳號00000000000000號帳戶 ⑳30,000元：郵局帳號00000000000000號帳戶 ㉑30,000元：郵局帳號00000000000000號帳戶 ㉒30,000元：臺灣新光商銀帳號00000000000000號帳戶 ㉓30,000元：臺灣新光商銀帳號00000000000000號帳戶 ㉔30,000元：臺灣新光商銀帳號00000000000000號帳戶 ㉕30,000元：郵局帳號00000000000000號帳戶 ㉖30,000元：合作金庫銀行帳號0000000000000號帳戶 ㉗30,000元：合作金庫銀行帳號0000000000000號帳戶 ㉘30,000元：華泰銀行帳號0000000000000號帳戶 ㉙30,000元：台灣銀行帳號000000000000號帳戶 ㉚10,000元：玉山銀行帳號0000000000000號帳戶 ㉛30,000元：台中商業銀行帳號000000000000號帳戶 ㉜30,000元：台中商業銀行帳號000000000000號帳戶 ㉝30,000元：台中商業銀行帳號000000000000號帳戶 ㉞30,000元：台中商業銀行帳號000000000000號帳戶 ㉟30,000元：玉山銀行帳號0000000000000號帳戶 ㊱30,000元：玉山銀行帳號0000000000000號帳戶 ㊲30,000元：玉山銀行帳號0000000000000號帳戶 ㊳30,000元：玉山銀行帳號0000000000000號帳戶 ㊴30,000元：安泰銀行帳號00000000000000號帳戶 ㊵30,000元：安泰銀行帳號00000000000000號帳戶 ㊶30,000元：安泰銀行帳號00000000000000號帳戶 ㊷30,000元：台新銀行帳號00000000000000號帳戶 ㊸30,000元：台新銀行帳號00000000000000號帳戶 ㊹30,000元：台新銀行帳號00000000000000號帳戶 ㊺30,000元：台新銀行帳號00000000000000號帳戶 ㊻30,000元：台新銀行帳號00000000000000號帳戶 ㊼30,000元：彰化銀行帳號00000000000000號帳戶 ㊽30,000元：彰化銀行帳號00000000000000號帳戶 ㊾30,000元：郵局帳號00000000000000號帳戶 ㊿30,000元：安泰銀行帳號00000000000000號帳戶 30,000元：玉山銀行帳號0000000000000號帳戶 30,000元：台中商業銀行帳號000000000000號帳戶 30,000元：彰化銀行帳號00000000000000號帳戶 30,000元：彰化銀行帳號00000000000000號帳戶 10,999元：郵局帳號00000000000000號帳戶（補充理由書誤載為11,100元，應予更正） 30,000元：郵局帳號00000000000000號帳戶 30,000元：郵局帳號00000000000000號帳戶 30,000元：郵局帳號00000000000000號帳戶 30,000元：郵局帳號00000000000000號帳戶 30,000元：郵局帳號00000000000000號帳戶 30,000元：中國信託銀行帳號000000000000號帳戶 30,000元：臺灣銀行帳號000000000000號帳戶 30,000元：臺灣銀行帳號000000000000號帳戶 30,000元：臺灣銀行帳號000000000000號帳戶 30,000元：中國信託銀行帳號000000000000號帳戶 30,000元：中國信託銀行帳號000000000000號帳戶 30,000元：中國信託銀行帳號000000000000號帳戶 30,000元：元大銀行帳號00000000000000號帳戶 30,000元：元大銀行帳號00000000000000號帳戶 30,000元：元大銀行帳號00000000000000號帳戶 30,000元：國泰世華銀行帳號000000000000號帳戶 30,000元：國泰世華銀行帳號000000000000號帳戶 30,000元：郵局帳號00000000000000號帳戶 30,000元：郵局帳號00000000000000號帳戶 30,000元：郵局帳號00000000000000號帳戶 30,000元：郵局帳號00000000000000號帳戶 30,000元：郵局帳號00000000000000號帳戶  註1：本欄內各編號與補充理由書編號9「詐騙金額」欄之編號相同。 註2：起訴書原記載本欄併同附表一編號9部分共計2,411,000元有誤，應更正為2,410,999元。 5 （即起訴書附表編號10） 高致傑 某不詳真實姓名年籍之詐欺集團成年成員於106年7月5日晚間6時40分許，播打電話佯稱：因作業疏失誤為刷卡，欲協助解除誤刷款項云云，致高致傑陷於錯誤，於右列匯款時間，匯款至右列帳戶。 ①29,987元：元大銀行帳號00000000000000號帳戶（即補充理由書附表編號10「詐騙金額」欄之編號1） ②29,985元：土地銀行帳號0000000000000000號帳戶（即補充理由書附表編號10「詐騙金額」欄之編號2） ③29,985元：華南銀行帳號000000000000000000號帳戶（即補充理由書附表編號10「詐騙金額」欄之編號3） ④30,000元：土地銀行帳號0000000000000000號帳戶（即補充理由書附表編號10「詐騙金額」欄之編號4） ⑤10,000元：華南銀行帳號000000000000000000號帳戶（即補充理由書附表編號10「詐騙金額」欄之編號5） ⑥49,185元：彰化銀行帳號0000000000000000號帳戶（即補充理由書附表編號10「詐騙金額」欄之編號7） ⑦19,987元：彰化銀行帳號0000000000000000號帳戶（即補充理由書附表編號10「詐騙金額」欄之編號8） 　 註：起訴書原記載本欄併同附表一編號10部分共計69,172元有誤，應更正為269,118元。 6 （即起訴書附表編號11） 王郁晴 某不詳真實姓名年籍之詐欺集團成年成員於106年7月10日晚間6時56分許，播打電話佯稱：其係雄獅旅行社客服人員，因誤設12期分期，欲協助解除誤刷款項云云，致王郁晴陷於錯誤，於右列匯款時間，匯款至右列帳戶。 ①29,985元：臺灣中小企銀帳號00000000000號帳戶（即補充理由書附表編號11「詐騙金額」欄之編號2） ②29,985元：郵局帳號00000000000000號帳戶（即補充理由書附表編號11「詐騙金額」欄之編號4） ③29,985元：玉山銀行帳號0000000000000號帳戶（即補充理由書附表編號11「詐騙金額」欄之編號5） 　 註：起訴書原記載本欄併同附表一編號11部分共計119,940元有誤，應更正為149,944元。 7 （即起訴書附表編號13） 歐柏均 某不詳真實姓名年籍之詐欺集團成年成員於106年7月10日晚間7時18分許（起訴書誤載為55分，應予更正），播打電話佯稱：其係網路購物客服人員，因誤扣款項，欲協助返還云云，致歐柏均陷於錯誤，於右列匯款時間，匯款至右列帳戶。 ①7,985元：郵局帳號00000000000000號帳戶（即補充理由書附表編號13「詐騙金額」欄之編號2） ②5,985元：玉山銀行帳號0000000000000號帳戶（即補充理由書附表編號13「詐騙金額」欄之編號3）